Inventaris van het archief van de Stichting Rechtsherstel Sinti en Roma (SRSR)
Nationaal Archief, Den Haag
- Stukken betreffende bijzondere onderwerpen, B
  - Taakuitvoering, B.2
    - Toekenning van subsidies aan personen, B.2.3
      - Bezwaar en beroep, B.2.3.2
        - Pro-forma hoger beroepszaak mbt A. Freiwalt; Uitspraak van de Rechtbank 's-Hertogenbosch; Minuten van de Centrale Raad van Beroep, 6 november 2003; 1410
    - Toekenning van subsidies aan projecten, B.2.4
      - Cultuur dossiers, B.2.4.1
        - Expositie Sinti en Roma door de eeuwen heen in Nederland, 2002-2010; 1354
        - SOLFilm Produkties, 2004-2009; 1385
        - Auschwitz, 2009 augustus; 1384
        - Debat Kunst geeft Vleugels, 2009 mei; 1391
        - Draagvlakvergroting LSRO, 2005-2006; 1395
        - Cultuurcentrum Sinti en Roma, 2005-2007; 1388
        - Notitie van het bestuur, 14 september 2006; 1383
        - Verhalen die niet verloren mogen gaan, 2006-2007; 1386
        - Boek Blauwe haren, zwarte ogen, 2006-2008; 1390
        - Muziekmanagement Masterclass, 2006-2008; 1393
        - Gipsy Road Show 2007, 2007-2008; 1400
        - Gipsy Road Show 2008, 2007-2009; 1401
        - International Gipsy Festival 2008, 2007-2009; 1402
        - Sinti bedevaart 2008-2009, 1387
        - Theaterproductie O'dschipen, 2008-2009; 1392
        - Muziekschool Arnhem, 2008-2009; 1394
        - Radio Patrin, 2008-2009; 1396
        - Talentenjacht, 2008-2009; 1398
        - CD Betje en Gino, 2009; 1389
        - Multi Culti Fest Best 2008, 2009; 1397
        - Gypsy Spring, 2009; 1399
      - Onderwijs dossiers, B.2.4.2
        - Inventarisatie volwasseneneducatie en onderwijsparticipatie, 1 november 2006; 1356
        - Nuenen correspondentie, 2005-2010; 1357
          Openbaarheid beperkt tot 01-01-2086
        - Nuenen Stg De Eenbes Project Sinti-intermediaire in het basisonderwijs, 15 november 2004; 1358
        - Nuenen Stg De Eenbes Project Sinti-intermediaire in het basisonderwijs, 14 april 2005; 1359
        - De Nieuwe Linde te Nuenen; Resultaatmeting Intercultureel O.A., januari 2007 tot augustus 2007; 1360
        - De Nieuwe Linde te Nuenen; Resultaatmeting Intercultureel O.A., Januari 2008 tot augustus 2008; 1361
        - De Nieuwe Linde te Nuenen; Resultaatmeting Intercultureel O.A., januari 2009 tot augustus 2009, januari 2010 tot oktober 2010; 1362
        - St. Clemens te Gerwen: Verantwoording Project Sinti-intermediaire, 15 oktober 2010; 1363
        - Gemert-Bakel, 2007-2010; 1364
        - Roerdalen, 2007-2008; 1365
        - Veldhoven, 2006-2008; 1366
        - Asten, 2002-2008; 1367
        - Echt Maasbracht, 2008; 1368
        - Eindmeting project Alfabetisering ROMA Jongeren Veldhoven, 2006; 1369
        - Educatie van Roma in Veldhoven, 2002-2008; 1370
        - Onderwijs Assistant Coördinatie, 2004-2008; 1371
        - Project Voorschoolse Activiteiten, 2007-2010; 1372
        - (KPC Groep) Modeltraject Sinti/Roma Onderwijsassistent in het Basisonderwijs, juni 2008; 1373
        - (KPC Groep) Evaluatie van de projecten Opleiding Sinti tot onderwijsassistent; Sinti scholen zich voor onderwijs, maart 2011; 1374
        - (KPC Advies) Offerte PO-12391 - publicatie onderzoek 'Sinti scholen zich voor onderwijs', 30 mei 2011; 1375
      - Werkgelegenheid dossiers, B.2.4.3
        - Analyse en Aanbevelingen van de kerngroep (NB: bestuurscommissie), 2007; 1347
        - Gemert, 2008-2009; 1348
        - Someren, 2004-2009; 1349
        - Weert, 2008-2011; 1350
        - Woensdrecht, 2006-2010; 1351
        - WSD Groep stukken (Sociale werkvoorziening in Noord Brabant), 2006-2007; 1352
        - Werkgelegenheid Vrachtwagenchauffeur, 2007-2009; 1353
      - Projecten vervolg vanuit SRSR via NISR vanaf 2010, B.2.4.4
        - Overeenkomst Intercultureel Medewerkster in het Basisonderwijs, Stichting Novem te Gemert, 2 juli 2005; 1420
        - Project Mijn Eigen Gipsyfestival op School 2011, 3 juli 2005; 1419
        - Zuidenwind Filmproductions: De Zwijgende Bokser (voorheen Zwijgen is Goud), 2008-2012; 1428
        - Stichting Wereldvrede. Project Renovatie boot voorTijdelijke opvang Sinti en Roma, 2009-2010; 1426
        - Subsidieaanvraag Stg Sinti Muziekschool, 2009-2012; 1417
        - International Gipsy Festival, 2010, 2011; 1418
        - Overeenkomst Onderwijsassistent Stichting Zicht Primair Onderwijs te Gemert 2011, 1 maart 2011; 1421
        - Overeenkomst met Dhr D. Milius, Project documentaire over Lollo Meier, 26 mei 2011; 1425
        - Stichting Jongerencentrum Best, Project Gipsy Roots Festival, 1 september 2011; 1427
        - Stichting Press Rom News Agency Nevipe; Project Radio Patrin, 27 december 2011; 1424
        - Stichting Sinti Music, Project Margaretha 2011-2012, 1422
        - Nederlands Auschwitz Comité. Project Auschwitz herdenking in Amsterdam 2011, 2012, 1423
  - Betrekkingen met het Nederlands Instituut Sinti en Roma (NISR), B.3
    - Statutenwijziging SRSR naar SARSR., 1442
    - Eindverslag SRSR, 2009; 1450
    - Akte van Oprichting NISR, 14 oktober 2009; 1443
    - Brief aan relaties SRSR naar NISR, 1 december 2009; 1442
    - Akte van Overdracht SRSR - NISR, 1 januari 2010; 1449
    - Subsidiereglement SARSR-NISR, 14 september 2010; 1444
    - Jaarplannen en begrotingen NISR, 2011 en 2012; 1447
    - Liquidatie NISR, 2012; 1448
    - Voorstel aanpak inventariserend onderzoek SARSR, juli 2012; 1446
    - Nederlands Instituut Sinti en Roma (NISR), B.3.1
      - Raad van Advies vergadering, 8 juni 2010; 1413
      - Raad van Advies vergadering, 17 februari 2011; 1414
      - Subsidieaanvraag Stg Sinti Muziekschool Nederland, 13 oktober 2011; 1415
      - Raad van Advies vergadering, 15 december 2011; 1416
- Overige zaken, C
  - Rechtbank Utrecht mbt B.W. Maris: Beslissing op bezwaarschrift, 17 november 2003; 1411
  - Politie Utrecht Proces-verbaal Stichting Triana (M. van Burik) tegen Nicolic, 14 mei 2012; 1412
    Openbaarheid beperkt tot 01-01-2088